# 请教票据贴现现金流问题

提问人：xiele0 时间：2018-02-01 09:58:55
目前一家客户销售回款基本是票据形式，收到的的银行汇款很少，因资金周转需要，公司有大量的票据贴现业务，同时原材料的购买基本是预付款，而且供应商只要现汇。这种背景下票据贴现的现金流如果都算在筹资活动收到的现金中，那么销售收到的现金会很少，导致经营活动现金流为很大的负数，总感觉与公司的实际情况不符，此种情况下贴现获取的现金流还是算作筹资活动收到的现金中吗？

回答人：chenyiwei
此问题此前讨论过多次，取决于被贴现的应收票据在会计上是否终止确认。如果终止确认的，收到的贴现款可以作为“销售商品、提供劳务收到的现金”；不满足终止确认条件而确认为短期借款的，则作为“取得借款收到的现金”。